臺灣屏東地方法院刑事判決　　　　　　　 94年度訴字第536號
公　訴　人　臺灣屏東地方法院檢察署檢察官
被　　　告　甲○○
　　　　　　　　　　　（
上列被告因違反毒品危害防制條例案件，經檢察官提起公訴（94
年度毒偵字第1167號），本院裁定改依簡式審判程序審理，判決
如下：
    主  文
甲○○連續施用第一級毒品，累犯，處有期徒刑拾月。扣案之海
洛因壹包（淨重：零點柒陸公克、空包裝重：零點貳公克）沒
收銷燬之。又施用第二級毒品，累犯，處有期徒刑肆月。應執行
有期徒刑壹年。扣案之海洛因壹包（淨重：零點柒陸公克、空包
裝重：零點貳公克）沒收銷燬之。
    事　實
一、甲○○曾於民國89年間因施用毒品案件，經本院89年度毒聲
    字第2477號裁定送觀察、勒戒後，認無繼續施用毒品之傾向
    ，由臺灣屏東地方法院檢察署檢察官以89年度（起訴書誤載
    為90年度）檢察官毒偵1907號不起訴處分確定後，復於90年
    間因施用毒品案件，經本院90年度毒聲字第716 號裁定送觀
    察、勒戒後，認有繼續施用毒品傾向，再經本院90年度毒聲
    字第1034號裁定送戒治處所強制戒治，嗣經本院90年度毒聲
    字第1823號裁定停止強制戒治，於90年11月13日停止戒治處
    分出監並付保護管束，嗣未經撤銷停止戒治處分，於91年 6
    月1 日強制戒治期滿，上開違反毒品危害防制條例案件，並
    經本院90年度屏簡字第260 號判處有期徒刑2 月確定，於91
    年6 月26日易科罰金執行完畢。詎甲○○猶不知悔改，於強
    制戒治執行完畢釋放後5 年內，復基於施用第1 級毒品海洛
    因之概括犯意，分別於94年4 月7 日某時許及94年4 月8 日
    某時許，在屏東市○○路公館廟之廁所內，以將第1 級毒品
    海洛因加礦泉水稀後，再以注射針筒注射之方式，連續施用
    第1 級毒品海洛因多次；甲○○另基於施用第2 級毒品甲基
    安非他命之犯意，於94年4 月8 日23時10分許回溯96小時內
    之某時許，在上開公館廟之廁所內，以燒烤第2 級毒品甲基
    安非他命產生煙氣，再以口鼻吸食之方式，施用第2 級毒品
    甲基安非他命1 次。嗣於94年4 月8 日22時30分許，在高雄
    市○○區○○路與中庸路口，為警發覺形跡可疑而加以盤查
    ，經其主動自其上衣口袋內取出而扣得第1 級毒品海洛因 1
    包（淨重：0.76公克、空包裝重：0.23公克），而查獲上情
    。
二、案經高雄市政府警察局報請臺灣高雄地方法院檢察署呈請臺
    灣高等法院高雄分院檢察署令轉臺灣屏東地方法院檢察署檢
    察官偵查起訴。
    理  由
一、上開事實，業據被告甲○○坦承不諱，且被告為警查獲時採
    尿送驗結果，呈嗎啡（即海洛因水解後之反應）及甲基安非
    他命之陽性反應，有高雄市立凱旋醫院94年4 月25日濫用藥
    物尿液檢驗報告1 紙在卷可證。又扣案之白粉1包（淨重：0
    .76 公克、空包裝重0.23公克），經送法務部調查局鑑驗結
    果均含第1 級毒品海洛因成分，有該局94年5 月31日調科壹
    字000000000 號1 紙在卷可佐，上述鑑驗結果，均係檢驗機
    關本於專業知識及以精密儀器或科學檢驗方法所得之結論，
    自可憑信，足見被告自白與事實相符，堪以採信。甲○○曾
    於89年間因施用毒品案件，經本院89年度毒聲字第2477號裁
    定送觀察、勒戒後，認無繼續施用毒品之傾向，由臺灣屏東
    地方法院檢察署檢察官以89年度毒偵1907號不起訴處分確定
    後，復於90年間因施用毒品案件，經本院90年度毒聲字第71
    6 號裁定送觀察、勒戒後，認有繼續施用毒品傾向，再經本
    院90年度毒聲字第1034號裁定送戒治處所強制戒治，嗣經本
    院90年度毒聲字第1828號裁定停止強制戒治，於90年11月13
    日停止戒治處分出監，此有臺灣屏東地方法院檢察署刑案資
    料查註紀錄表及臺灣高等法院被告全國前案紀錄表各1 份在
    卷可參。從而，本件事證明確，被告犯行堪予認定。
二、查海洛因及甲基安非他命分屬毒品危害防制條例第2 條第 2
    項第1 款、第2 款所稱之第1 級、第2 級毒品，均不得持有
    、施用，被告竟持以施用，核其所為，係犯同條例第10條第
    1 項之施用第1 級毒品罪及同條第2 項之施用第2 級毒品罪
    。其施用前持有海洛因及甲基安非他命之低度行為，應為施
    用之高度行為所吸收，均不另論罪。其先後多次施用海洛因
    之行為，時間緊接，觸犯構成要件相同之罪，顯係基於概括
    犯意反覆為之，為連續犯，應以1 罪論，並加重其刑。又被
    告曾於90年間因違反毒品危害防制條例案件，經本院90年度
    屏簡字第260 號判處有期徒刑2 月確定，於91年6 月26日易
    科罰金執行完畢，此有臺灣屏東地方法院檢察署刑案資料查
    註紀錄表及臺灣高等法院被告全國前案紀錄表各1 份在卷可
    按，其受有期徒刑之執行完畢後，5 年之內再犯有期徒刑以
    上之上述2 罪，皆為累犯，均依法加重其刑，其所犯施用第
    1 級毒品罪有2 種刑之加重事由，應遞加重之。其所犯上述
    2 罪，犯意各別，行為互異，應予分別論罪，合併處罰。爰
    審酌被告素行非佳，經觀察、勒戒及強制戒治後，仍未能戒
    除毒癮，顯見其無戒毒悔改之意，惟念其施用毒品乃自戕行
    為，及其施用毒品之期間、次數、犯罪後坦認犯行，態度尚
    稱良好等一切情狀，分別量處如主文所示之刑，並定其應執
    行之刑。扣案之海洛因1 包（淨重：0.76公克、空包裝重：
    0.23公克）為第1 級毒品，已如前述，應依毒品危害防制條
    例第18條第1 項前段規定，沒收銷燬之。
據上論斷，應依刑事訴訟法第273 條之1 第1 項、第299 條第 1
項前段，毒品危害防制條例第10條第1 項、第2 項、第18條第 1
項前段，刑法第11條、第56條、第47條、第51條第5 款，判決如
主文。
本案經檢察官乙○○到庭執行職務。
中　　華　　民　　國　　94　　年　　8 　　月　　10　　日
                  刑事第二庭  法  官   蘇碧珠
上正本證明與原本無異。
如不服本判決應於收受本判決送達後十日內向本院提出上訴書狀
，其未敘述上訴理由者，並得於提起上訴後十日內向本院補提理
由書狀（均須按他造當事人之人數附繕本）「切勿逕送上級法院
」
                              書記官   賀燕花
中　　華　　民　　國　　94　　年　　8 　　月　　10　　日
附錄本案論罪科刑法條全文
毒品危害防制條例第10條：
施用第一級毒品者，處六月以上五年以下有期徒刑。
施用第二級毒品者，處三年以下有期徒刑。
